【裁判字號】    91,訴,2997
【裁判日期】    920822
【裁判案由】    毒品危害防制條例
【裁判全文】
臺灣高雄地方法院刑事判決                        九十一年度訴字第二九九七號
    公  訴  人  臺灣高雄地方法院檢察署檢察官
    被      告  甲○○
右列被告因違反毒品危害防制條例案件，經檢察官提起公訴（九十一年度毒偵字第五
一五○號），及聲請併案審理（九十一年度毒偵字第一六五號、九十二年度毒偵字第
一○三八號、一○九五號），本院判決如左：
    主  文
甲○○連續施用第一級毒品，處有期徒刑壹年；如附表一所示之物均沒收銷燬之。如
附表三所示之物均沒收之。又連續施用第二級毒品，處有期徒刑拾月；如附表二所示
之物均沒收銷燬之，如附表三所示之物均沒收之。應執行有期徒刑壹年玖月。如附表
一、附表二所示之物均沒收銷燬之；如附表三所示之物均沒收之。
    事  實
一、甲○○前曾因施用毒品案件，經本院先後裁定送觀察、勒戒後，因認無繼續施用
    之傾向，而經臺灣高雄地方法院檢察署（以下簡稱高雄地檢署）檢察官，於民國
    民國八十八年七月六日及八十九年四月十九日分別以八十八度偵字第一五六○二
    號、八十九年度毒偵緝字第四十六號為不起訴處分而確定在案。並於九十年因傷
    害等案件，而經本院於九十一年三月八日以九十年度易字第三○六四號刑事判決
    傷害罪及毀損罪，各處有期徒刑三月及罰金三千元，臺灣高等法院高雄分院並於
    九十一年六月四日駁回上訴而確定在案）；及於同年亦因施用毒品案件，經本院
    於九十一年二月二十日以九十年度雄簡字第一二一五號刑事判決判處有期徒刑六
    月而確定在案；及經本院於九十一年四月三日以九十年度訴字第二七三一號刑事
    判決判處有期徒刑七月而確定在案。該三案並經臺灣高等法院高雄分院於九十二
    年六月十八日以九十二年度聲字第一四六號刑事裁定其應執行刑為有期徒刑一年
    二月而確定在案，且於九十二年八月四日始送監執行（未構成累犯）。詎其竟於
    前開不起訴處分確定後五年內，復基於施用第一級毒品海洛因及第二級毒品安非
    他命之概括犯意，連續先於(一)九十一年一月四日二十三時後某時，在位於高雄市
    ○○路與中華路路口之中油加油店附設之廁所內，施用第一級毒品海洛因及第二
    級毒品安非他命一次，並為警於九十一年一月六日十一時三十分許，在高雄市○
    ○路與瑞源路口查獲，並起出第二級毒品安非他命一小包（驗前毛重零點三公克
    、驗後毛重零點二公克）及吸食器（玻璃球）一只。(二)再於九十一年六月底某日
    起至同年八月二十九日止，在高雄市○○區○○路文翔飯店一○二八房內及其他
    不詳處所，施用一級毒品海洛因及第二級毒品安非他命多次，並為警於九十一年
    八月三十日十五時五十分許，在上開飯店查獲，並起出第一級毒品海洛因一小包
    （淨重零點三四公克、包裝重零點二七公克）、安非他命一小包（驗前毛重零點
    四公克、驗後毛重零點三公克）、吸食器一組、針筒二支、止血帶二條及小鏟子
    三支。(三)復於九十一年十月二十七日某時許，在設於高雄市前金區○○○街十八
    號「我家旅館」第一一三號房內，施用第一級毒品海洛因及第二級毒品安非他命
    各一次，並為警循線查獲，且於上開房內扣得毒品殘渣夾鏈袋五個、玻璃吸食器
    四個、自製吸食器二個、吸管一支、注射針筒一支、空夾鏈袋一包（約有三十五
    只）、瓦斯罐二瓶等物。(四)末於九十二年二月十一日起至二月十二日止，於高雄
    市新興區○○○路二十號及高雄市前鎮區「三角公園」之公廁內分別施用第一級
    毒品海洛因及第二級毒品安非他命多次，嗣於九十二年二月十二日十六時五十分
    許，在高雄市新興區○○○路二十號前為警查獲，並起出第一級毒品海洛因一小
    包（淨重七點二四公克、包裝重零點三七公克）。
二、案經高雄市政府警察局及高雄縣警察局鳳山分局分別報請臺灣高雄地方法院檢察
    署檢察官偵查起訴及聲請併案審理。
    理  由
一、訊據被告對於右揭事實均坦承不諱，而被告於九十一年一月六日、八月三十日、
    九十二年二月二十二日為警查獲時所採尿液，經送請檢驗結果亦確呈第一級毒品
    海洛因嗎啡之陽性反應及第二級毒品甲基安非他命之陽性反應（九十一年一月六
    日之檢驗報告僅有第一級毒品海洛因之陽性反應，惟被告坦承有施用第二級毒品
    安非他命），此有煙毒尿液檢驗成績書及其尿液送驗姓名代碼對照表各三份附卷
    可稽（參九十一年度毒偵字第一六五號卷第十五頁、第十六頁、本院卷第四十九
    頁、第五十頁、六十三頁、第六十四頁）。另(一)於九十一年一月六日扣案之疑似
    安非他命之不明晶體及吸食器，經送請高雄醫學大學附設中和紀念醫院（以下簡
    稱高雄大學）檢驗後，該不明晶體確為第二級毒品安非他命（驗前毛重零點三公
    克、驗後毛重零點二公克），而該吸食器則呈現甲基安非他命之陽性反應，此有
    高雄醫學大學附設中和紀念醫院報告編號為0000－000號、0000－0
    00號之檢驗報告各一紙附本院卷第一○五頁、第一○六頁可參。(二)於九十一年
    八月三十日扣案之疑似為海洛因、安非他命之不明晶體各一包經送請法務部調查
    局及高雄大學檢驗後，該不明晶體確為第一級毒品海洛因（淨重零點三四公克、
    包裝重零點二七公克）及第二級毒品安非他命（驗前毛重零點四公克、驗後毛重
    零點三公克），有該檢驗報告附本院卷第四十六頁、第四十頁可參（報告編號分
    別為調科壹字第二二○○一四三四五號、0000－000號），再扣案之吸食
    器一組、小鏟子三支經送請高雄大學檢驗後，檢驗結果亦確含甲基安非他命之陽
    性反應，亦有該檢驗報告附本院卷第二十七頁、第一○○頁可參（報告編號分別
    為0000－000號、0000－000號）。(三)九十一年十月二十八日所查
    獲之毒品殘渣袋五只、玻璃吸食器四個、自製吸食器二個、吸管一支、注射針筒
    一支，經送高雄醫學大學鑑定，該玻璃吸食器、自製吸食器均呈甲基安非他命之
    陽性反應，至吸管、注射筒、殘渣袋則呈海洛因之陽性反應，此有該檢驗報告附
    本院卷第一二一頁至一二五頁可參（報告編號為0000－000號至三四五號
    ）。(四)於九十二年二月十二日所查獲疑似為第一級毒品海洛因之不明晶體一包，
    經送請法務部調查局鑑定，該不明晶體確認為第一級毒品海洛因（淨重七點二四
    公克、包裝重零點三七公克），此有該檢驗報告一份附本院卷第六十頁可參（報
    告編號為調科壹字第二二○○一四八五二號），足認被告上開自白確與事實相符
    ，洵堪採為論罪科刑之依據。至被告雖辯稱其已忘記於九十一年一月四日究係施
    用第一級毒品海洛因或第二級毒品安非他命，惟被告於該次為警查獲後所採驗之
    尿液確有第一級毒品海洛因之陽性反應，而被告為警查獲後於警訊中復坦承有施
    用第二級毒品安非他命，且於九十一年一月六日亦當場查獲第二級毒品安非他命
    及含第二級毒品殘渣之吸食器一組，已如上述，是確認被告於當日確有施用第一
    級毒品海洛因及第二級毒品安非他命，附此特為敘明。
二、再被告前因施用毒品案件，經本院先後裁定送觀察、勒戒後，因認無繼續施用之
    傾向，而經高雄地檢署檢察官，於八十八年七月六日及八十九年四月十九日分別
以八十八度偵字第一五六○二號、八十九年度毒偵緝字第四十六號為不起訴處分
    而確定在案。並於九十年間復因施用毒品案件，經本院於九十一年二月二十日以
    九十年度雄簡字第一二一五號刑事判決判處有期徒刑刑六月而確定在案；及經本
    院於九十一年四月三日以九十年度訴字第二七三一號刑事判決判處有徒刑七月而
    確定在案一節，亦有臺灣高等法院被告全國前案紀錄表及刑案資料查註紀錄表附
    卷可稽。從而，其於前開二次不起訴處分確定後五年內復犯毒品危害防制條例第
    十條之罪，事證明確，其犯行洵堪認定。
三、復按海洛因係屬毒品危害防制條例第二條第二項第一款所稱之第一級毒品，而安
    非他命則為毒品危害防制條例第二條第二項第二款所稱之第二級毒品，是被告施
    用海洛因、安非他命之行為，係犯該條例第十條第一項之施用第一級毒品罪、同
    條例第十條第二項之施用第二級毒品罪。被告分別持有第一級毒品海洛因及第二
    級毒品安非他命，嗣進而施用之，持有之低度行為應為施用之高度行為所吸收，
    不另論罪。其前後多次施用第一級毒品及第二級毒品之行為時間密接、犯罪構成
    要件相同，顯係基於概括犯意為之，應依連續犯規定分別論處，並分別加重其刑
    。又被告所犯上開連續施用第一級毒品與連續施用第二級毒品二罪間，犯意各別
    ，行為互殊，應予分論併罰。至公訴人雖未就如犯罪事實欄編號(一)、(三)、(四)所示
    部分，提起公訴，然該部分與如犯罪事實欄編號(二)所示已經起訴且論罪科刑部分
    ，有裁判上一罪之連續犯關係，誠如前述，即為起訴效力所及，本院自得併予審
    理，併此敘明。爰審酌被告前有多次施用毒品之前科，已如前述，甚於本院判決
    確定後尚未執行前，隨即再基於概括之犯意，連續施用毒品，亦如上述，顯見其
    並無戒除毒害之決心，及其所犯罪行乃自戕之行為，尚無害及他人，犯後坦承犯
    行，態度良好等一切情狀，量處如主文所示之刑，並定其應執行刑，以資懲儆。
四、另如附表一及附表二所示之物，經檢驗鑑定後確為第一級毒品海洛因、第二級毒
    品安非他命，或含第一級毒品、第二級毒品之陽性反應（詳如附表），已如上述
    ，而其中含第一級毒品或第二級毒品陽性反應之物品與毒品已不能析離，應整體
    視為第一級毒品或第二級毒品，是均應依毒品危害防制條例第十八條第一項前段
    ，宣告沒收銷燬之。又鑑驗所耗損之毒品，既已費失，自無庸宣告沒收銷燬，併
    此敘明。再警方於九十一年八月三十日所查獲之針筒二支、止血帶二條，被告已
    否認為其所有，並陳明為其女友蔡莉莉所有，是本院即無從諭知沒收。至於九十
    一年十月二十八日所查獲之空夾鏈袋一包、瓦斯罐二瓶（如附表三所示之物），
    業經被告自承為其所有且為其施用第一級毒品及第二級毒品所用之物，自應依刑
    法第三十八條第一項第二款，諭知沒收。
五、據上論斷，應依刑事訴訟法第二百九十九條第一項前段，毒品危害防制條例第十
    條第一項、第二項、第十八條第一項前段，刑法第十一條前段、第五十六條、第
    五十一條第五款、第三十八條第一項第二款，判決如主文。
本案經檢察官乙○○到庭執行職務
中      華      民      國      九十二      年      八      月  二十二  日
                                      臺灣高雄地方法院刑事第二庭
                                          法  官  林靜梅
右正本證明與原本無異。
如不服本判決，應於判決送達後十日內，向本院提出上訴狀。
                                          書記官  洪生輝
中    華    民    國      九十二      年      八      月      二十七    日
┌─────────────────────────────────────┐
│ 附表一：                                                                 │
├─────────────────────────────────────┤
│  (一)                                                                      │
│  查獲時間：九十一年八月三十日                                          │
│  查獲物品：第一級毒品海洛因一小包（淨重零點三四公克、包裝重零點二七公  │
│    克）                                                                  │
├─────────────────────────────────────┤
│  (二)                                                                      │
│  查獲時間：九十一年十月二十八日                                        │
│  查獲物品：毒品殘渣袋五只、吸管一支、注射針筒一支（均呈第一級毒品海洛  │
│    因之陽性反應）                                                        │
├─────────────────────────────────────┤
│  (三)                                              │
│  查獲時間：九十二年二月十二日                                          │
│  查獲物品：第一級毒品海洛因一小包（淨重七點二四公克、包裝重零點三七公  │
│    克）。                                                                │
│                                                                          │
└─────────────────────────────────────┘
┌─────────────────────────────────────┐
│附表二：                                                                  │
├─────────────────────────────────────┤
│  (一)                                                                      │
│  查獲時間：九十一年一月六日                                            │
│  查獲物品：                                                            │
│  (1)第二級毒品安非他命一小包（驗前毛重零點三公克、驗後毛重零點二公克）    │
│  (2)玻璃吸食器一只（呈現甲基安非他命之陽性反應）                          │
├─────────────────────────────────────┤
│  (二)                                                                      │
│  查獲時間：九十一年八月三十日                                          │
│  查獲物品：                                                            │
│  (1)第二級毒品安非他命一小包（驗前毛重零點四公克、驗後毛重零點三公克）    │
│  (2)吸食器一組、小鏟子三支（均呈甲基安非他命之陽性反應）                  │
├─────────────────────────────────────┤
│  (三)                                                                      │
│  查獲時間：九十一年十月二十八日                                        │
│  查獲物品：玻璃吸食器四個、自製吸食器二個（均呈甲基安非他命之陽性反應）│
│                                                                          │
└─────────────────────────────────────┘
┌─────────────────────────────────────┐
│附表三：                                                                  │
├─────────────────────────────────────┤
│ 查獲時間：九十一年十月二十八日                                         │
│ 查獲物品：空夾鏈袋一包、瓦斯罐二瓶                                     │
└─────────────────────────────────────┘
右為正本，係照原本作成，證明與原本無異。
如不服本判決，應於送達後十日內，向本院提出上訴狀。
附錄本案論罪科刑法條：
毒品危害防制條例第十條
  施用第一級毒品者，處六月以上五年以下有期徒刑。
  施用第二級毒品者，處三年以下有期徒刑。


司法院資訊處製作；財團法人民間司法改革基金會備份。
